【裁判字號】    90,易,464
【裁判日期】    900412
【裁判案由】    毒品危害防制條例
【裁判全文】
臺灣臺南地方法院刑事判決                            九十年度易字第四六四號
    公  訴  人  臺灣台南地方法院檢察署檢察官
    被      告  甲○○
右列被告因違反毒品危害防制條例案件，經檢察官提起公訴（八十九年毒偵字第三一
一八號），本院判決如左：
        主  文
甲○○施用第二級毒品，累犯，處有期徒刑捌月。
        事  實
一、甲○○於民國八十五年間，曾犯麻醉藥品管理條例罪，經本院判處有期徒刑六月
    確定，於八十六年五月十八日執行完畢，仍不知悔改。復因施用毒品案件，經依
    本院以八十八年度毒聲字第五九號裁定送觀察、勒戒後，有繼續施用毒品之傾向
    ，另經本院以八十八年度毒聲字第一九八五號裁定送戒治後，以八十八年度毒聲
    字第三八二九號裁定停止戒治，所餘戒治期間，付保護管束，並於八十九年六月
    二十五日保護管束期滿，經臺灣臺南地方法院檢察署檢察官於八十九年七月十日
    以八十九年度戒毒偵字第四一六號處分不起訴。詎又於八十九年十一月二十一日
    ，或其前九十六小時之期間內，在台南縣市某不詳處所施用第二級毒品安非他命
    ，為警於八十九年十一月二十一日下午一時在台南市○○街三十三巷一號三樓之
    四處查獲，並經本院以九十年毒聲字第六○號裁定戒治。
二、案經台南市警察局第五分局移請臺灣臺南地方法院檢察署檢察官偵查起訴。
    理    由
一、訊據被告甲○○矢口否認有何施用毒品犯行，辯稱：伊並未施用毒品，也不知為
    何驗尿結果會呈安非他命陽性反應云云。經查被告於右揭時地施用第二級毒品安
    非他命，並於八十九年十一月二十一日為警採其尿液送驗結果呈安非他命陽性反
    應之事實，有台南市衛生局於八十九年十一月二十三日所出具之尿液檢驗報告及
    送驗尿液及年籍對照表各一份附於警卷中可稽，而按甲基安非他命口服投與後，
    約百分之七十於二十四小時內自尿中排出，約百分之九十於九十六小時內自尿中
    排出，是被告於查獲前九十六小時內，有施用之犯行堪已認定，被告上開所辯，
    無非事後卸責之詞，不足採信。又被告前因施用毒品案件，經本院以八十八年度
    毒聲字第五九號裁定送觀察、勒戒後，因有繼續施用毒品之傾向，另經本院以八
    十八年度毒聲字第一九八五號裁定送戒治後，嗣以八十八年度毒聲字第三八二九
    號裁定停止戒治，所餘戒治期間，付保護管束，並於八十九年六月二十五日保護
    管束期滿，經臺灣臺南地方法院檢察署檢察官於八十九年七月十日以八十九年度
    戒毒偵字第四一六號處分不起訴，有不起訴處分書在卷足憑，並經本院調閱該卷
    宗核閱屬實，被告於不起訴處分後，五年內再犯第十條之罪，亦堪認定。本件事
    證明確，被告犯行應可認定。
二、按安非他命係第二級毒品，毒品危害防制條例第二條第一項第一款定有明文。核
    被告施用安非他命之犯行，係犯毒品危害防制條例第十條第二項之施用第二級毒
    品罪。被告施用第二級毒品前後之持有毒品行為應為高度之施用行為所吸收，不
    另論罪。又被告於八十五年間，曾犯麻醉藥品管理條例罪，經本院判處有期徒刑
    六月確定，於八十六年五月十八日執行完畢，此有台灣高等法院被告全國前案紀
    錄表附卷足考，其於五年內再犯本件有期徒刑以上之罪，為累犯，應依法加重其
    刑。爰審酌被告曾因施用安非他命因而受矯正，竟於短期內再施用安非他命，然
    尚未生巨大危害於整體社會、犯罪之動機、目的、手段、其品行智識程度、生活
    狀況、犯罪後態度等一切情狀，量處如主文所示之刑，以資懲儆。
據上論斷，應依刑事訴訟法第二百九十九條第一項，毒品危害防制條例第十條第二項
，刑法第十一條前段、第四十七條，判決如主文。
中    華    民    國      九十      年      四        月      十二      日
                                  臺灣臺南地方法院刑事第三庭
                                          法  官  蔡  奇  秀
右正本證明與原本無異。
如不服本判決，應於判決送達後十日內，向本院提出上訴狀。
                                          書記官  歐  貞  妙
中    華    民    國      九十      年      四        月      十二    日
附錄本案論罪科刑法條全文：
毒品危害防制條例第十條第二項：
施用第二級毒品者，處三年以下有期徒刑。


司法院資訊處製作；財團法人民間司法改革基金會備份。
